【裁判字號】    97,訴,890
【裁判日期】    970930
【裁判案由】    違反毒品危害防制條例
【裁判全文】
臺灣雲林地方法院刑事判決               97年度訴字第890號
公  訴  人  臺灣雲林地方法院檢察署檢察官
被      告  乙○○
上列被告因毒品危害防制條例案件，經檢察官提起公訴（97年度
毒偵字第1105號），被告於準備程序進行中就被訴事實為有罪之
陳述，本院進行簡式審判程序，判決如下：
    主  文
乙○○施用第一級毒品，累犯，處有期徒刑玖月。又施用第二級
毒品，累犯，處有期徒刑伍月，扣案之第二級毒品甲基安非他命
淨重零點壹柒公克沒收銷燬之，包裹上開甲基安非他命之包
裝袋壹個沒收。應執行有期徒刑壹年，上開扣案之第二級毒品甲
基安非他命沒收銷燬之，包裝袋壹個沒收。
    事  實
一、乙○○前因施用毒品案件，經送觀察、勒戒後，認有繼續施
    用毒品傾向，再送戒治所施以強制戒治，嗣經法院裁定停止
    戒治，所餘戒治期間付保護管束，於民國95年3 月17日停止
    處分出監，於95年5 月19日保護管束期滿，由臺灣雲林地方
    法院檢察署檢察官以95年度戒毒偵字第12、13號為不起訴處
    分確定。又因妨害自由案件，經本院以94年度簡字第175 號
    判處有期徒刑6 月確定；另因竊盜案件，經本院以95年度易
    字第251 號判處有期徒刑5 月確定，上開案件定應執行刑為
    有期徒刑11月確定，於96年2 月8 日縮刑期滿執行完畢。仍
    不知悔改，復基於施用第1 級毒品海洛因之犯意，於97年7
    月3 日採尿回溯72小時內之某時許，在不詳處所，以將海洛
    因摻水後置於針筒內注射血管之方式，施用第1 級毒品海洛
    因1 次；又基於施用第2 級毒品甲基安非他命之犯意，於97
    年7 月3 日採尿回溯96小時內之某時許，在不詳處所，以將
    甲基安非他命置於玻璃球內燒烤後吸食其煙之方式，施用第
    2 級毒品甲基安非他命1 次。嗣於97年7 月3 日下午4 時許
    ，在雲林縣斗六市○○路與林頭路口經警盤查而查獲，並扣
    得以其所有之包裝袋包裹之甲基安非他命1 包（淨重0.3345
    克，取樣0.0172克【已鑑析用罄】，驗餘淨重0.3173 克）
    ，經採尿送驗，檢出毒品嗎啡陽性及甲基安非他命陽性反應
    ，而悉上情。
二、案經雲林縣警察局斗六分局報告臺灣雲林地方法院檢察署檢
    察官偵查起訴。
    理  由
一、本件被告乙○○所犯係死刑、無期徒刑、最輕本刑為3 年以
    上有期徒刑以外之罪，其於準備程序就被訴事實為有罪之陳
    述，經本院裁定由受命法官獨任以簡式審判程序審理，則依
    刑事訴訟法第273 條之2 、同法第159 條第2 項之規定，不
    適用傳聞法則有關限制證據能力之相關規定，合先敘明。
二、上揭事實，業據被告乙○○坦承不諱，並有顆粒1 包扣案可
    佐，該扣案之顆粒1 包，經鑑驗結果，認含毒品甲基安非他
    命成分（淨重0.3345克，取樣0.0172克【已鑑析用罄】，驗
    餘淨重0.3173克），有憲兵司令部刑事鑑識中心97年8 月12
    日憲直刑鑑字第0970001138號鑑定書1 紙在卷足憑（偵卷第
    19頁），且被告為警查獲時所採集之尿液檢體送驗結果，呈
    嗎啡陽性反應（按海洛因係由嗎啡經化學合成而製得，經注
    射進入人體後，因代謝分解成嗎啡，因此施打海洛因後，由
    尿液中檢驗結果為嗎啡反應）及甲基安非他命陽性反應，有
    毒品犯罪嫌疑人尿液採驗作業管制紀錄、臺灣檢驗科技股份
    有限公司97年7 月16日濫用藥物尿液檢驗報告各1 份在卷可
    稽（偵卷第17-18 頁），足認被告上開自白與事實相符，應
    可採信。又被告前因施用毒品案件，經觀察、勒戒後，認有
    繼續施用毒品傾向，再送戒治所施以強制戒治，嗣經法院裁
    定停止戒治，所餘戒治期間付保護管束，於95年3 月17 日
    停止處分出監，於95年5 月19日保護管束期滿，由臺灣雲林
    地方法院檢察署檢察官以95年度戒毒偵字第12、13號為不起
    訴處分確定等情，有被告前開案號不起訴處分書（本院卷第
    23頁）、臺灣高等法院被告前案紀錄表各1 份在卷可參。被
    告於強制戒治執行完畢釋放後，5 年內再犯施用毒品之事證
    明確，犯行堪以認定。
三、按海洛因、甲基安非他命分別為毒品危害防制條例第2 條第
    2 項第1 、2 款所明定之第1 級毒品、第2 級毒品。核被告
    乙○○所為，係犯毒品危害防制條例第10條第1 項之施用第
    1 級毒品罪，及同條第2 項之施用第2 級毒品罪。其非法持
    有第1 級毒品海洛因、第2 級毒品甲基安非他命之低度行為
    ，已為其施用之高度行為所吸收，均不另論罪。被告所犯上
    開2 罪，犯意各別，行為互異，應分論併罰。又被告有如事
    實欄所述之前案科刑及執行紀錄，有卷附臺灣高等法院被告
    前案紀錄表可按，其受有期徒刑之執行完畢，5 年以內故意
    再犯有期徒刑以上之罪，所犯上開2 罪，均為累犯，應依刑
    法第47條第1 項之規定，各加重其刑。爰審酌被告前因施用
    毒品，經觀察勒戒、強制戒治之處分後猶犯同罪行、其犯罪
    本質上為戕害自我身心健康之行為，尚未嚴重破壞社會秩序
    或侵害他人權益，及其犯後坦承犯行、態度良好、教育程度
    為國中畢業等一切情狀，分別量處如主文所示之刑，並依刑
    法第51條第5 款之規定，定其應執行之刑。扣案如主文所示
    之毒品甲基安非他命，係查獲之第2 級毒品，不問屬於犯人
    與否，應依毒品危害防制條例第18條第1 項前段規定沒收銷
    燬之。至包裹上開毒品甲基安非他命之包裝袋1 個，並非不
    可與毒品分離，其係毒品之外包裝，用於包裹甲基安非他命
    ，係被告所有供施用甲基安非他命所用之物，已為被告自承
    在卷，應依刑法第38條第1 項第2 款之規定沒收之。
據上論斷，應依刑事訴訟法第273 條之1 第1 項、第299 條第1
項前段，毒品危害防制條例第10條第1 項、第2 項、第18條第1
項前段，刑法第11條前段、第47條第1 項、第51條第5 款、第38
條第1 項第2 款，判決如主文。
本案經檢察官甲○○到庭執行職務。
中    華    民    國    97    年    9     月    30    日
                  刑事第二庭    法  官  王  素  珍
以上正本證明與原本無異。
如不服本判決，應於判決收受後10日內，向本院提出上訴狀（須
附繕本）。
                                書記官  吳  伊  婷
中    華    民    國    97    年    9     月    30    日
附錄本案論罪科刑法條：
毒品危害防制條例第10條
施用第一級毒品者，處6 月以上5 年以下有期徒刑。
施用第二級毒品者，處3 年以下有期徒刑。


司法院資訊處製作；財團法人民間司法改革基金會備份。
